# 请教陈版，公司未弥补亏损没确认递延所得税资产？

提问人：SS1111 时间：2023-03-16 10:14:42
请教陈版，公司未弥补亏损没确认递延所得税资产，那公司的坏账准备还需要确认递延所得税资产吗？如果同时也有交易性金融资产的公允价值变动收益，还需要确认递延所得税负债吗？
是否可以理解：
考虑到企业未弥补亏损主要由于没有收入且存在经营性支出导致，坏账的转回可能性较高，基于谨慎性考虑，在缺乏证据表明企业未来期间将会有足够的应纳税所得额时，未弥补不确认递延所得税资产，坏账准备确认递延所得税资产？

回答人：chenyiwei
1 、根据“谨慎确认递延所得税资产，足额确认递延所得税负债”的原则，与交易性金融资产的公允价值变动收益相关的递延所得税负债都应当确认。
2 、根据现行的企业所得税法律法规，当企业有累积未弥补亏损，且尚未超出税法规定的税前补亏年限（ 5 年）
时，其在补亏期间获得的应纳税所得额首先用于弥补税务亏损，到税务亏损弥补完后有剩余的应纳税所得额时才需要计算纳税。相应地，对税前补亏期间递延所得税资产的确认也应体现出税法规定的这一顺序，即：在未来的税前补亏年限内预计可获得的应纳税所得额的限度内，首先应当确认与可弥补亏损相关的递延所得税资产，只有当已就所有的尚未超出税前补亏期限的可弥补亏损均确认了递延所得税资产后，如果预测税前补亏期间可获得的应纳税所得额大于需在税前弥补的累计亏损，才能在剩余的预计应纳税所得额的限度内，就资产、负债的账面价值和计税基础之间的可抵扣暂时性差异（如资产减值准备）确认相应的递延所得税资产。因此，“未弥补不确认递延所得税资产，坏账准备确认递延所得税资产”的理解不恰当。
3 、如果已就交易性金融资产的公允价值变动收益确认了递延所得税负债，但预计该企业将长期处于税务亏损状态，即使应纳税暂时性差异转回也不会导致实际的纳税义务，则意味着前期的累计亏损被使用了，故可以在已确认的递延所得税负债的限度内，确认与可抵扣亏损相关的递延所得税资产。